臺灣雲林地方法院民事裁定
110年度亡字第10號
聲  請  人  臺灣雲林地方檢察署檢察官吳文城

非訟代理人  林幸彬  
上列聲請人聲請死亡宣告事件，本院裁定如下：
    主      文
宣告黃五連（男、民國0年0月00日出生、國民身分證統一編號：
Z000000000號、最後住所：雲林縣○○市○○街00巷00號）於中華民
國一百零九年三月四日下午十二時死亡。
程序費用新臺幣壹仟元由黃五連之遺產負擔。
    事實及理由
一、聲請意旨略以：失蹤人黃五連（男、民國0年0月00日出生、
    國民身分證統一編號：Z000000000號、最後住所：雲林縣○○
    市○○街00巷00號），經斗六戶政事務所自民國109年3月4日
    開始進行訪查時已尋找不到，當日由家屬黃水壽接受戶政人
    員訪談，僅答稱於40幾年間見過失蹤人云云，且經查詢有關
    黃五連之入出境資料、社會安置機構、殯葬設施使用、健保
    就醫、國民年金、勞保老年給付、老農津貼、公教退撫給與
    、社會福利補助、國軍退除役官兵輔導委員會領取各項給付
    等紀錄，皆查無黃五連之行蹤，應認黃五連至遲於黃水壽受
    訪前3年即106年3月4日即已失蹤，失蹤人失蹤時已滿80歲，
    失蹤迄今已逾3年，爰依法聲請准對黃五連為死亡宣告等語
    。
二、按失蹤人失蹤滿7年後，法院得因利害關係人或檢察官之聲
    請，為死亡之宣告；失蹤人為80歲以上者，得於失蹤滿3年
    後，為死亡之宣告；受死亡宣告者，以判決內所確定死亡之
    時，推定其為死亡；前項死亡之時，應為前條各項所定期間
    最後日終止之時，但有反證者，不在此限，民法第8條第1項
    、第2項、第9條第1項、第2項分別定有明文。
三、經查，聲請人主張之事實，業據其提出失蹤人黃五連及其配
    偶、父母、全部兄弟姊妹、姪子、姪女、外甥、外甥女之戶
    籍謄本、親屬系統表、三等親資料查詢結果、雲林○○○○○○○○
    親屬、鄰里長或鄰居訪查紀錄表、訪談現場照片2張、內政
    部移民署110年3月15日移署資字第1100031197號函(查無黃
    五連入出境資料)、雲林縣政府110年3月30日府社障二字第1
    102619849號函、雲林縣斗六市公所110年3月15日斗六市殯
    字第1100007771號函、雲林縣警察局斗六分局雲警六防字第
    1100006075號函、80歲以上行方不明人口社會生活軌跡資料
    比對紀錄5份等件為證，復經本院依職權調取失蹤人黃五連
    之入出境資料、臺灣高等法院在監在押全國紀錄表、全民健
    康保險投保資料、勞工保險投保資料查核無訛，並經本院公
    示催告屬實。而失蹤人於本件公示催告期間內，未見有人陳
    報失蹤人之生死，亦經聲請人具狀陳報明確，是足信聲請人
    之主張屬實，為有理由，應予淮許。本件失蹤人黃五連至遲
    於106年3月4日已行方不明，即應以該日為失蹤人失蹤之日
    為宜，又本件失蹤人黃五連係於9年8月10日出生，於106年3
    月4日失蹤時已滿80歲，而失蹤人黃五連既於106年3月4日失
    蹤，依前揭規定，計至109年3月4日失蹤屆滿3年，自應推定
    其於是日下午12時為死亡之時，爰宣告如主文所示。
四、依家事事件法第154條第3項，裁定如主文。　　　　
中　　華　　民　　國　 111　　年　　4 　　月　  27  　日
                    家事法庭  法  官  黃瑞井         
以上正本係照原本作成。
如不服本裁定應於送達後10日內向本院提出抗告狀，並繳納抗告
費新臺幣1,000元。
中　　華　　民　　國　 111　　年　　4 　　月　　27　　日
                              書記官  顏錦清